Config:
  hfst:
    Gen: ../../../src/generator-gt-norm.hfst
    Morph: ../../../src/analyser-gt-norm.hfst
  xerox:
    Gen: ../../../src/generator-gt-norm.xfst
    Morph: ../../../src/analyser-gt-norm.xfst
    App: lookup

Tests:



# todo:
# Proofread the gold standard (below)
# Then: run analyser, then correct.


  Verb - `jäämä: # Verb (53) `jäämä 'eng /est /fin' - full paradigm
     jäämä+V+Inf/mA: jäämä
     jäämä+V+Inf: jäiäq
     jäämä+V+Act+PrfPrc: jäänüq
     jäämä+V+Pss+PrfPrc: jääd
     jäämä+V+Act+Ind+Prs+Sg1: jää
     jäämä+V+Act+Ind+Prs+Sg3: [jääs, jääse]
     jäämä+V+Act+Ind+Prt+Sg1: [jäie, jäi]
     jäämä+V+Act+Ind+Prt+Sg3: [jäie, jäi]

